【裁判字號】    90,訴,1305
【裁判日期】    900925
【裁判案由】    贈與稅
【裁判全文】
臺中高等行政法院裁定                              九十年度訴字第一三○五號
    原      告  甲○○
    代  表  人  乙○○
右當事人間因贈與稅事件，原告不服財政部中華民國九十年五月二十四日台財訴字第
○八九○○八○三八六號訴願決定，提起行政訴訟，本院裁定如左：
    主  文
原告之訴駁回。
訴訟費用由原告負擔。
    理  由
一、按「納稅義務人對於核定稅捐之處分如有不服，應依規定格式，敘明理由，連同
    證明文件，依左列規定，申請復查：一、依核定稅額通知書所載有應納稅額或應
    補稅額者，應於繳款書送達後，於繳納期間屆滿翌日起算三十天內，申請復查。
    」「遺產稅及贈與稅納稅義務人，應於稽徵機關送達核定納稅通知書之日起二個
    月內，繳清應納稅款；必要時，得於限期內申請稽徵機關核准延期二個月。」稅
    捐稽徵法第三十五條第一項第一款、遺產及贈與稅法第三十條第一項分別定有明
    文。次按「納稅義務人既已依遺產及贈與稅法第三十條第一、二項之規定，在稽
    徵機關送達核定納稅通知書後，對核定應納稅額或補徵稅額並無不服，僅對應繳
    納稅額確有困難而於納稅期限內申請稽徵機關核定延期繳納，如已超過稅捐稽徵
    法第三十五條規定申請復查之期限，自不得再行申請復查。」亦經財政部六十七
    年二月十一日台財稅第三○九○七號函釋在案。
二、本件原告起訴聲明：訴願決定及復查決定均撤銷。其陳述略稱：被告原核定贈與
    稅繳款書原限繳日期為八十九年五月二十五日，業經原告於八十九年五月二十五
    日申請准予延期繳納，並經被告核准繳納期限延至八十九年七月二十五日，原告
    該項申請，除因繳納稅額有困難外，並對其應納稅額亦有所不服，遂於八十九年
    七月二十四日申請復查，符合前開法條規定。而原告申請延期申請書上，並未表
    示對應納稅額或補徵稅額心服口服或表明並無不服字樣，被告機關亦未要求原告
    對應納稅額表示意見，自不得認定原告對應納稅額推測並無不服而駁回復查申請
    ，訴願決定未詳加審究，復予維持，令人難服，為此提起本件之訴等語。
三、經查，本件原核定贈與稅繳款書限繳日期為八十九年五月二十五日（星期四），
    繳款書已於八十九年三月十四日送達，復查申請之末日應為八十九年六月二十六
    日（星期一，復查申請之末日原為二十四日，因該日為星期六，順延至本日）；
    而原告於申請復查法定期間內即八十九年五月二十五日，向被告所屬台中縣分局
    申請延期繳納，其申請書內詳載：「主旨：本稅繳款困難請准予延期繳款。說明
    ：本人無法一次繳款須籌備款金，請再予延期二個月。」該申請書明確表示系爭
    稅款原告無法一次繳清，須籌備款金，故請再予延期二個月之旨，被告所屬台中
    縣分局認原告申請符合遺產及贈與稅法第三十條第一項規定，乃以八十九年六月
    三日中區國稅中縣資第八九○○一五四○九號函核准延至八十九年七月二十五日
    以前繳納等情，有系爭年度贈與稅繳款書、申請書及上開函件附卷可稽。原告對
    本件應納稅額並無不服之事實，足以認定。是原告遲至八十九年七月二十四日始
    申請復查，已超過首揭法條規定之申請復查期限，被告復查決定依據首揭財政部
    函釋規定之意旨，以程序不合駁回原告復查之申請，訴願決定遞予維持，核無違
    誤。原告訴訟意旨主張其八十九年五月二十五日除因繳納稅額確有困難，申請延
    期繳納期限外，並對其應納稅額亦有所不服等語，並無可採，其訴於法不合，應
    予駁回。
四、依行政訴訟法第一百零七條第一項第十款、第一百零四條、民事訴訟法第九十五
    條、第七十八條，裁定如主文。
中    華    民    國      九十      年      九        月    二十五      日
                    臺 中 高 等 行 政 法 院  第 一 庭
                                審 判 長 法  官      胡  國  棟
                                         法  官      王  德  麟
                                         法  官      宋  富  美
右正本證明與原本無異。
如不服本裁定，應於裁定送達後十日內以書狀敘明理由，經本院向最高行政法院提起
抗告（須依對造人數附具繕本）；並應預繳送達用雙掛號郵票拾份（每份三十四元）
。
中    華    民    國      九十      年      九        月    二十六      日
                                法  院 書 記 官      莊  啟  明


司法院資訊處製作；財團法人民間司法改革基金會備份。
